臺灣高雄地方法院刑事判決　　　　　　　94年度訴字第2758號
公　訴　人　臺灣高雄地方法院檢察署檢察官
被　　　告　乙○○
　　　　　　　　　　（另案
上列被告因違反毒品危害防制條例案件，經檢察官提起公訴（94
年度毒偵字第3718號），及移送併案（94年度毒偵字第4569號）
，本院於準備程序進行中，因被告就被訴事實為有罪之陳述，經
告知簡式審判程序意旨，並聽取公訴人及被告之意見後，本院合
議庭裁定由受命法官獨任依簡式審判程序審理，判決如下：
    主  文
乙○○連續施用第一級毒品，累犯，處有期徒刑拾月，扣案之第
一級毒品海洛因壹包（淨重零點貳公克，空包裝重零點貳玖公克
）、殘留第一級毒品海洛因之殘渣袋肆個均沒收銷燬，注射針筒
貳支均沒收；又連續施用第二級毒品，累犯，處有期徒刑捌月。
應執行有期徒刑壹年伍月，扣案之第一級毒品海洛因壹包（淨重
零點貳公克，空包裝重零點貳玖公克）、殘留第一級毒品海洛因
之殘渣袋肆個均沒收銷燬，注射針筒貳支均沒收。
    事  實
一、乙○○前於民國91年間，因搶奪案件，經本院以91年度訴字
    第1398號判處有期徒刑1 年4 月確定。又於同年間，因竊盜
    案件，經本院以91年度易字第3088號判處有期徒刑4 月確定
    ，上開2 案件經接續執行，於92年11月13日縮短刑期執行完
    畢。另於91年間，因施用毒品案件，經本院以91年度毒聲字
    第6054號裁定送觀察、勒戒後，認有繼續施用毒品之傾向，
    經本院以93年度毒聲字第634 號裁定令入戒治處所施以強制
    戒治，於93年12月9 日執行完畢出所，經臺灣高雄地方法院
    檢察署檢察官於93年12月30日以93年度戒毒偵字第1176號不
    起訴處分確定。詎仍不知戒絕毒癮，明知海洛因及甲基安非
    他命係毒品危害防制條例第2 條第2 項第1 款、第2 款所明
    定之第一、二級毒品，不得持有及施用，仍於前述強制戒治
    執行完畢釋放後5 年內，復基於施用第一級毒品海洛因及第
    二級毒品甲基安非他命之概括犯意，自94年2 月下旬某日起
    至94年5 月26日上午某時許止，以半個月各施用1 次之頻率
    ，連續在薛宏毅位於高雄市○○區○○路9 巷14號住處及高
    雄縣、市內不詳地點等處，以將第一級毒品海洛因摻水置入
    針筒內施打身體之方式，及將第二級毒品甲基安非他命置於
    玻璃球內燒烤吸取煙霧之方式，施用第一級毒品海洛因及第
    二級毒品甲基安非他命多次。嗣(1)於94年4 月20日0 時40分
    許，因形跡可疑，為警在高雄市○○區○○路與輔仁路口前
    查獲，並扣得乙○○所有之海洛因1 包（淨重0.2 公克、空
    包裝重0.29公克）；(2)於94年5 月26日12時許，為警持本院
    核發之搜索票搜索薛宏毅位於高雄市○○區○○路9 巷14號
    住處因而查獲，並扣得乙○○所有殘留第一級毒品海洛因之
    殘渣袋4 個及預備供施打第一級毒品海洛因所用之注射針筒
    2 支；且均分別經乙○○同意採尿送驗後呈嗎啡及甲基安非
    他命陽性反應，始知上情。
二、案經高雄市政府警察局移送及、高雄市政府警察局三民第一
    分局報請臺灣高雄地方法院檢察署檢察官偵查起訴及併案。
    理  由
一、按本件被告乙○○所犯係死刑、無期徒刑、最輕本刑為3年
    以上有期徒刑以外之罪，其於準備程序就前揭被訴事實為有
    罪之陳述，經受命法官告知簡式審判程序之旨，並聽取其與
    公訴人之意見後，本院認無不得或不宜改依簡式審判程序進
    行之處，爰依刑事訴訟法第273 條之1 第1 項、第284 條之
    1 ，裁定本件由受命法官獨任進行簡式審判程序，合先敘明
    。
二、訊據被告對於上揭時、地，連續以上述方式施用第一級毒品
    海洛因及第二級毒品甲基安非他命多次之事實坦承不諱，且
    查：
  (一)被告為警查獲後，於94年4 月20日1 時43分許、94年5 月26
    日21時50分許所採集之尿液，經送驗結果，確呈嗎啡及甲基
    安非他命陽性反應，此有高雄市立凱旋醫院94年5 月2 日轉
    碼編號00000000號、94年6 月6 日轉碼編號00000000號濫用
    藥物尿液檢驗報告、列管毒品人口尿液檢體採集送驗紀錄表
    各1 份、尿液送驗編號與姓名對照表2 紙附卷可稽。扣案之
    疑似海洛因白粉1 包，經送請法務部調查局鑑定結果，認確
    含第一級毒品海洛因成份（淨重0.2 公克，空包裝重0.29公
    克）此有法務部調查局94年6 月23日調科壹字第220020185
    號鑑定通知書1 張在卷可憑。而扣案之殘渣袋4 個，經送往
    高雄醫學大學附設中和紀念醫院檢驗結果，呈海洛因陽性反
    應，亦有高雄醫學大學附設中和紀念醫院94年9 月13日編號
    9409-36 號至9409-39 號檢驗報告4 紙在卷可查，並有預備
    供施用第一級毒品海洛因所用之注射針筒2 支扣案可證。此
    外，復有搜索扣押筆錄、扣押物品目錄表各2 份、照片2 張
    存卷可查。被告前揭自白與事實相符，應堪採為被告有罪之
    證據，則被告連續施用第一級毒品海洛因及第二級毒品甲基
    安非他命多次之犯行，堪以認定。
  (二)被告前於91年間，因施用毒品案件，經本院以91年度毒聲字
    第6054號裁定送觀察、勒戒後，認有繼續施用毒品之傾向，
    經本院以93年度毒聲字第634 號裁定令入戒治處所施以強制
    戒治，於93年12月9 日執行完畢出所，經臺灣高雄地方法院
    檢察署檢察官於93年12月30日以93年度戒毒偵字第1176號不
    起訴處分確定，此有臺灣高等法院被告前案紀錄表1 紙在卷
    足參，其於前案強制戒治執行完畢後，5 年內再犯本件施用
    毒品罪之事實，事證明確，應予依法論科。
三、查海洛因、甲基安非他命分別係毒品危害防制條例第2條第2
    項所稱之第一級、第二級毒品，不得非法持有、施用。核被
    告所為，係犯毒品危害防制條例第10條第1 項之施用第一級
    毒品罪及同條第2 項之施用第二級毒品罪。其施用第一級、
    第二級毒品前後，持有海洛因、甲基安非他命之低度行為，
    應為施用之高度行為所吸收，不另論罪。又被告先後多次施
    用第一級、第二級毒品等犯行，均時間緊接，犯罪構成要件
    亦均相同，顯各係基於概括犯意反覆為之，為連續犯，應依
    刑法第56條各論以一罪，並加重其刑。被告所犯上述2 罪，
    犯意各別，行為互殊，應予分論併罰。另本件起訴書於起訴
    事實雖僅記載被告於94年3 月中旬某日起至同年4 月19日18
    時許，分別連續施用第一級毒品海洛因及第二級毒品甲基安
    非他命之犯行，然檢察官就犯罪事實一部起訴者，其效力及
    於全部，被告其餘數次施用海洛因及甲基安非他命之犯行，
    與前揭業經起訴有罪部分，時間緊接且犯罪構成要件相同，
    顯係基於概括犯意而為之，有連續犯裁判上一罪關係，並經
    檢察官移請併案審理，本院自得併予審理。被告前於91年間
    ，因搶奪案件，經本院以91年度訴字第1398號判處有期徒刑
    1 年4 月確定。又於同年間，因竊盜案件，經本院以91年度
    易字第3088號判處有期徒刑4 月確定，上開2 案件經接續執
    行，於92年11月13日縮短刑期執行完畢，此有台灣高等法院
    被告前案紀錄表1 份附卷可憑，其前受有期徒刑之執行完畢
    後，5 年內再犯本件有期徒刑以上之罪，為累犯，應依刑法
    第47條之規定，加重其刑，並均依法遞加之。爰審酌被告經
    強制戒治後，仍未能戒絕其毒癮，連續施用第一、二級毒品
    多次，足證前開保安處遇措施已難矯治其惡性，惟念其於犯
    罪後坦承犯行及所犯為自戕行為等一切情狀，分別量處如主
    文所示之刑，並定其應執行刑，以資懲儆。扣案之第一級毒
    品海洛因1 包（淨重0.2 公克，空包裝重0.29公克），屬查
    獲之第一級毒品，爰依毒品危害防制條例第18條第1 項前段
    規定，不問屬於犯人與否，均予宣告沒收銷燬之；扣案殘留
    第一級毒品海洛因之殘渣袋4 個，業已難與第一級毒品海洛
    因析離，亦屬查獲之第一級毒品，均應依毒品危害防制條例
    第18條第1 項前段規定宣告沒收銷燬。至於鑑驗耗損之第一
    級毒品海洛因，既已滅失，爰不再行諭知沒收銷燬，併此敘
    明。另扣案之注射針筒2 支，為被告所有預備供施用第一級
    毒品海洛因所用，業據被告於本院審理時供明在卷，爰依刑
    法第38條第1 項第2 款宣告沒收。至於94年5 月26日扣案之
    其餘物品非被告所有，業據被告於本院審理時陳明在卷，爰
    不予宣告沒收或沒收銷燬，附此敘明。
據上論斷，應依刑事訴訟法第273 條之1 第1 項、第284 條之1
、第299 條第1 項前段，毒品危害防制條例第10條第1 項、第2
項、第18條第1 項前段、第23條第2 項，刑法第11條、第56條、
第47條、第38條第1 項第2 款、第51條第5 款、第9 款，判決如
主文。
本案經檢察官甲○○到庭執行職務。
中　　華　　民　　國　　94　　年　　11　　月　　28　　日
                  鳳山刑事第1 庭      法　官  林芳華
以上正本證明與原本無異。
如不服本判決，應於判決送達後10日內，向本院提出上訴狀。
中　　華　　民　　國　　94　　年　　11　　月　　28　　日
                                      書記官  賴佳慧
附錄本案論罪科刑法條全文
毒品危害防制條例第10條
施用第一級毒品者，處6月以上5年以下有期徒刑。
施用第二級毒品者，處3年以下有期徒刑。
